臺灣桃園地方法院刑事判決　　　　　　　　　　　　九十二年度訴字第一五八五號
　　公　訴　人　臺灣桃園地方法院檢察署檢察官
　　被　　　告　丁○○　男　四.
　　　　　　　　　　　　　之四.
　　選任辯護人　廖年盛律師
　　被　　　告　甲○○　男　二.
　　指定辯護人　本院公設辯護人　彭詩雯
右列被告因公共危險案件，經檢察官提起公訴（九十二年度偵字第一五二七三號），
本院判決如左：
    主  文
丁○○服用酒類，不能安全駕駛動力交通工具而駕駛，處罰金壹萬元，如易服勞役，
以參佰元折算壹日；又共同殺人，未遂，處有期徒刑伍年，扣案之康貝特空瓶壹只（
含衛生紙條壹條）、參茸酒及不明品牌日本解酒飲料瓶瓶蓋各壹個（均含瓶口玻璃碎
片及衛生紙條壹條）、蔘茸酒瓶碎片捌片、不明品牌日本解酒飲料瓶碎片參片均沒收
。
甲○○共同殺人，未遂，處有期徒刑伍年，扣案之康貝特空瓶壹只（含衛生紙條壹條
）、參茸酒及不明品牌日本解酒飲料瓶瓶蓋各壹個（均含瓶口玻璃碎片及衛生紙條壹
條）、蔘茸酒瓶碎片捌片、不明品牌日本解酒飲料瓶碎片參片均沒收。
    事  實
一、甲○○、丁○○於民國九十二年八月十八日二十二時三十分許，由丁○○駕駛其
    所有之車牌號碼為Ｖ三─一二九二號自用小客車，搭載甲○○至桃園縣大園鄉○○路二五號「梅枋卡拉ＯＫ店」（由庚○○獨資經營，登記為「梅枋商店」，
    起訴書誤載為「梅坊商店」；該處一樓為大廳及樓梯，二樓為櫃台、包廂等營業
    場所，營業時間係由每日晚上八時至翌日凌晨四時）飲酒消費，至翌（十九）日
    凌晨零時三十分其二人酒後，由飲用酒類，已不能安全駕駛動力交通工具之丁○○，駕駛前述小客車離開。在丁○○、甲○○離開前述梅枋卡拉ＯＫ店前欲結
    帳時，丁○○認為店方提出之消費金額過高，且該店現場負責人戊○○以其等係
    第一次來消費，並不認識為由，拒絕接受丁○○之簽帳等事由，與許某發生口角
    ，後由該店內之某服務生陪同甲○○至附近新竹國際商業銀行之提款機提領現金
    新台幣（以下同）五千元支付。其二人因而心生不滿，而萌生報復之意，甲○○
    於離去時，並對戊○○稱：「你們給我試試看」等語，戊○○因而心生警覺，隨
    後記下丁○○之小客車車號。丁○○、甲○○二人（酒後未至精神耗弱或心神喪
    失程度）明知梅枋卡拉ＯＫ店為現有人所在之建築物，且此種特種營業場所多
    以易燃建材裝潢、隔間，如以揮發性極高之汽油放火燃燒，極有延燒燒燬整棟建
    築物及將該店內之人員燒死之可能，竟基於即便將前開建築物燒燬及店內人員燒
    死，亦在所不惜之不確定故意之犯意聯絡，先由丁○○駕駛前述小客車至附近某
    便利商店，由甲○○下車購買康貝特瓶及不明品牌日本解酒用之玻璃瓶裝飲料四
    瓶，其二人於飲用或將其內飲料倒掉後，再由丁○○駕駛前述小客車，前往大園
    鄉○○路七九號山隆加油站，於同日零時四十二分許由甲○○持前述空瓶中之一
    瓶，向該加油站員工許嘉祥購買三元之九二無鉛汽油後離去。其後二人即在小客
    車上，將購得之汽油分裝倒入前述四只玻璃空瓶中之二瓶（其中一瓶係「康貝特
    」飲料空瓶，另一瓶係不明品牌日本解酒飲料空瓶）及丁○○先前飲用後，放置
    小客車內之蔘茸酒空瓶一只，其後以丁○○之汽車鑰匙在前述空瓶瓶蓋上打洞，
    並拿車上丁○○所有之衛生紙捲成長條狀塞入開口處，作為點火引線，而製成汽
    油彈（惟因未裝填火藥等爆裂物主要組成零件，非屬槍砲彈藥刀械管制條例第四
    條第一項第二款所指之彈藥或爆裂物）三顆，其餘二空瓶則未裝填汽油。同日一
    時許由丁○○駕車，甲○○乘坐於右前座，返回梅枋卡拉ＯＫ店大門前，由甲○○先投擲前述未裝填汽油之空瓶至該店大廳大理石地板而破碎，該店服務生己○○聞聲自二樓下至大廳，將地上之玻璃碎片打掃、清理後上樓；丁○○、吳春
    往大門方向投擲一只空瓶，砸至左側（由店門口往向店內方向觀看，以下均同）
    鋁框玻璃大門之右邊緣，致該片玻璃右側產生二道裂痕（毀損部分未據告訴），
    該空瓶掉至地上破裂，己○○與另名服務生乙○○自二樓監視器螢幕上見狀立即
    下樓察看，再度將碎片清理後上樓；未料，丁○○、甲○○仍不死心，於十餘分
    鐘後再次由丁○○駕車至該店門口，由甲○○再次以其所有之打火機（未扣案，
    且已丟棄不知去向）點燒汽油彈二顆（其中一顆係以蔘茸酒空瓶裝填，另一顆係
    以康貝特空瓶裝填），並向大門方向丟擲，其中以蔘茸酒空瓶製成之汽油彈丟至
    門前階梯左側而破碎並燃燒，部分汽油火苗因飛濺，而波及延燒至停放在門口右
    側四、五公尺，戊○○姊姊所有，由許某使用之機車車身後方（毀損部分未據告
    訴），另一顆以康貝特空瓶裝填之汽油彈掉落在距離店門口約五公尺之路面上，
    並未碎裂或起火，乙○○、己○○在二樓監視器螢幕前見狀再次下樓，及時以滅
    火器、清水將地上及機車上之火苗撲滅，並向警方報案；惟丁○○、甲○○仍不
    死心，於十餘分鐘後，再次以相同之方法，由甲○○點燃並投擲最後一顆汽油彈
    （以不明品牌之日本解酒飲料空瓶裝填）離去，該汽油彈在該店門口地板處破碎
    而燃燒，惟仍為在二樓監視器螢幕前監看之乙○○、己○○發現，迅速下樓將火
    撲滅，而未損及該建築物之主要結構及效用，亦未燒死當時在店內之戊○○、乙○○、己○○等三人，丁○○、甲○○燒燬現有人所在建築物及殺人之犯行因而
    未能得逞。其後桃園縣警察局大園分局大園派出所警員丙○○據報到場，在梅
    枋卡拉ＯＫ店門口查扣前述；嗣警方人員於同日凌晨一時四十分許在同鄉○○○
    路、華興路口查獲丁○○駕駛前述小客車搭載甲○○，並於同日凌晨一時五十六
    分測得丁○○呼氣所含酒精濃度為每公升○．五五毫克，另於同日上午十時三十
    二分測得甲○○呼氣所含酒精濃度為每公升○．一八毫克。
二、案經桃園縣政府警察局大園分局報請臺灣桃園地方法院檢察署檢察官偵查起訴。
    理  由
壹、被告丁○○酒後不能安全駕駛而駕駛犯行部分：
    被告丁○○對於右述酒後不能安全駕駛而駕駛犯行，業據其於警訊、偵訊及本院
    審理時坦承不諱，並有其為警查獲後，由證人丙○○對其酒測，製作之酒精測試
    報告表及刑法一百八十五條之三案件測試觀察紀錄表各一紙在卷可稽。被告丁○○前開犯行，事證明確，可以認定。
貳、被告丁○○、甲○○共同殺人未遂等犯行部分：
一、訊之被告丁○○、甲○○均矢口否認有前述殺人未遂及放火燒燬現有人所在建築
    物未遂犯行，被告丁○○並辯稱：「我對甲○○買汽油、製作汽油彈及丟汽油彈
    之事不曉得，他叫我開哪邊，我就開哪邊，一直繞，我當時醉了，頭暈。」等語
    ，被告甲○○則辯稱：「第一次我丟完沒有燒起來，我就向丁○○提議說算了我
    們回去吧，丁○○說第一次丟沒有著火，說要回去再丟，我說不要丟了我們回去
    ，但他還是開車載我回去，我再丟一次，那次有點著但馬上被店員跑出來撲滅掉
    。我這兩次丟汽油彈，都沒有意思要把那個房子燒掉，只是想說要嚇嚇店裡面的
    人而已。」等語。
二、本院查：
  (一)被告丁○○、甲○○於前述時間至梅枋卡拉ＯＫ店飲酒消費，其等飲畢被告丁○○為消費金額及簽帳被拒等問題而與店內人員，即證人戊○○發生口角，其後
    由該店服務生陪同被告甲○○至附近提款機提領現金支付後，由被告丁○○駕駛
    其所有之前述小客車搭載被告甲○○離去，其二人先至某便利商店，由被告吳春
    後，再由被告丁○○駕駛載被告甲○○至山隆加油站，由被告甲○○持前述空瓶
    其中一瓶向證人，即該站員工許嘉祥購買三元之九二無鉛汽油離去；其等二人嗣
    即在車上以鑰匙將前述空瓶上之瓶蓋打洞，以車上之衛生紙捲成紙條，塞入洞內
    ，並將汽油分裝入空瓶內，製成汽油彈三顆；其後由被告丁○○駕駛小客車，被
    告甲○○乘坐於右前座，數次駛經梅枋卡拉ＯＫ店門口，由被告甲○○拿前述
    空瓶或以其所有之打火機點燃前述汽油彈往該店門口方向投擲，其間曾有汽油彈
    破碎、引燃，惟隨後為該店服務生，即證人乙○○、己○○撲滅之情形，證人己○○等並報警，證人，即桃園縣警察局大園分局大園派出所警員丙○○據報到場
    ，並查扣如事實欄第一項所示之空瓶及瓶蓋、碎片等物；嗣被告二人於同日凌晨
    一時四十分許在同鄉○○○路、華興路口為警查獲，被告丁○○於同日凌晨一時
    五十六分經警測得其呼氣所含酒精濃度為每公升○．五五毫克，被告甲○○於同
    日上午十時三十二分經警測得呼氣所含酒精濃度為每公升○．一八毫克等情，業
    據被告二人於警訊、偵訊及本院審理時坦承在卷，核與證人戊○○、乙○○、己○○、許嘉祥、丙○○分別於警訊及本院審理時所述之情節相符，並有前述玻璃
    門修繕估價單、桃園縣政府營利事業登記證影本、被告丁○○及甲○○酒精測試
    報告表、山隆加油站加油之統一發票各一張及案發當日現場照片五張附偵查卷暨
    前述空瓶及瓶蓋、碎片等物扣案（前述物品另經本院拍攝照片九張附本院卷）可
    資佐證。
  (二)關於被告等於案發前在便利商店購買康貝特等解酒飲料數量，依被告甲○○於偵
    訊及本院審理時稱「四瓶」（核退卷第六頁、本院九十三年十一月二十五日審判
    筆錄第四二頁），被告丁○○於警、偵訊中則稱「五瓶」（偵卷第一二頁、核退
    卷第四頁）。其二人就此所述並不相同，惟本件係被告甲○○下車購買前述解酒
    飲料，其對於購買之數量，依理應較為清楚。再觀之證人丙○○於現場查扣之前
    述空瓶、瓶蓋及碎片，共有三種不同之瓶子，即蔘茸酒、康貝特及不明品牌日本
    解酒飲料之瓶子，是扣案之碎片中有二瓶係解酒飲料，可以認定；另依證人己○○、乙○○於本院審理時所述，其等於報警前曾二度將被告等投擲後破碎（惟並
    未著火）之碎片清理、丟棄，其後於警員到場時並未交付警員等情（本院九十三
    年十一月二十五日審判筆錄第二五、三四頁），是本件警員到場前證人己○○等
    曾先行處理掉二瓶碎片，亦可認定。是本件被告甲○○所述其於案發前購買四瓶
    解酒飲料，應可認定。再被告等購得汽油後，以空瓶製成汽油彈之數量，依被告
    丁○○於警、偵訊中稱：「只有裝兩瓶」（偵卷第一二頁、核退卷第五頁）；而
    被告甲○○於警訊時稱：「汽油彈是我與丁○○以康貝特空瓶四瓶裝油，瓶蓋以
    鑰匙．．」等語（偵卷第一七頁），依此陳述，似謂其等製作「四顆」汽油彈，
    惟其於偵訊時則明確稱：「．．再去加油站買三塊汽油分裝在三瓶，另一瓶沒有
    裝。」等語（核退卷第七頁），惟於本院審理時又改稱：「我是拿了兩個空瓶去
    裝的，就只有裝兩瓶。」等語（本院九十三年十一月二十五日審判筆錄第三八頁
    ）。惟本件證人丙○○據報到場後查獲之空瓶、瓶蓋及碎片，分屬三種不同瓶子
    （蔘茸酒、、康貝特、不明日本解酒飲料），且其瓶內或瓶蓋均塞有衛生紙條等
    情，已如前述，另前述三種瓶子（或碎片）查獲時，均有汽油的味道，亦據證人
    丙○○證述在卷（本院九十三年十月十三日審判筆錄第八頁）。是被告等曾以前
    述二只解酒飲料之空瓶裝填汽油，衛生紙條，製成汽油彈之事實，已可認定。至
    於前述蔘茸酒空瓶，被告甲○○否認案發前其等有購買蔘茸酒及被告丁○○否認
    其有將蔘茸酒瓶放在車上，惟被告丁○○亦坦承其有飲用蔘茸酒之情形（本院九
    十三年十一月二十五日審判筆錄第四○、四二頁），而扣案之蔘茸酒瓶空瓶確經
    人製成汽油彈，並於案發當時遭人投擲至梅枋卡拉ＯＫ店門前階梯而破碎，其
    瓶蓋及碎片並為警查扣，亦有現場照片很在卷可稽（偵卷第三四頁）及前述瓶蓋
    及碎片扣案可稽。是前述蔘茸酒空瓶係被告丁○○先前飲用後放置車上，案發前
    為其二人拿來裝填汽油，製成汽油彈一節，亦可認定。從而，前述三顆汽油彈均
    係被告二人於案發前所製成，應可認定。被告等所述「僅製造二顆（汽油彈）」
    ，顯與事實不符，不足採信。至於，依證人己○○、乙○○於警訊中有關案發當
    時被告等投擲物品及其等自二樓下來清理（或滅火）過程之陳述觀之，證人己○○所見有「五顆」汽油彈，證人乙○○所述係有「四顆」汽油彈，均不足採（詳
    如後述）。
  (三)依證人己○○於警訊中之陳述（偵卷第二三頁）觀之，案發當時其前後共下樓清
    理碎片五次，其中：(1)第一次「聽到有玻璃破碎聲音，有玻璃瓶子碎片，其下樓
    察看並清理。（警訊中並未言明有無碎片，惟依常理推斷及其後於本院九十三年
    十一月二十五日審理時所述【第一五頁】觀之，確有碎片遺留現場，其並有清理
    ）」，(2)第二次「有玻璃破碎聲音，其與乙○○一同下樓察看，發現玻璃大門有
    裂痕，且有飲料玻璃碎片及汽油，其等清理後上樓。」，(3)第三次「其與乙○○
    在二樓監視器螢幕看見一輛小客車由文中街開過來，有人丟不明物體，門口旁機
    車被波及，其與乙○○一起下樓滅火，同事報警警方將破碎的玻璃瓶（應係「蔘
    茸酒」空瓶碎片及一瓶未破二○○ｍｌ玻璃瓶（應係「康貝特」空瓶）帶走」，
    (4)第四次「過約十分鐘，又聽到玻璃破碎的聲音，看監視器畫面，發現一樓門口
    又起火，其及同事（乙○○）馬上衝下去滅火，看見一輛小客車很快離開。」，
    (5)第五次「約過十分鐘，又是一樣情形，但沒有看到可疑的人、車。」。另依證
    人乙○○於警訊中之陳述（偵卷第二五頁）觀之，案發當時其前後共下樓清理碎
    片四次，其中：(1)第一次「聽到玻璃破碎聲音，其下樓察看，發現大門翱玻璃破
    碎，但未見可疑人、車，於是將玻璃（碎片）清理後上樓。」，(2)第二次「其在
    二樓監視器螢幕看見一輛小客車由文中街開過來，有人丟不明物體，門口旁機車
    被波及，其下樓滅火，同事報警，警方將破碎的玻璃瓶（應係「參茸酒」空瓶碎
    片及一瓶未破二○○ｍｌ玻璃瓶（應係「康貝特」空瓶）帶走」，(3)第三次「過
    約十分鐘，又聽到玻璃破碎的聲音，看監視器畫面，發現（一樓）門口又起火，
    其馬上衝下去滅火，看見一輛小客車很快離開。」，(4)第四次「約過十分鐘，其
    又聽到玻璃破碎的聲音，看監視器畫面，發現（一樓）門口又起火，其又下去滅
    火，但沒有看到可疑的人、車。」。比對前述二證人所述，證人己○○所述之第
    一次情形，證人乙○○並未參與，證人己○○所述之其餘四次（即第二次至第五
    次）經過情形與證人乙○○所述之四次經過情形大致相符，且依證人己○○所述
    ，此四次均係「其與（同事）乙○○一起下樓清理」，雖證人乙○○之警訊筆錄
    中無此記載，惟依其於本院九十三年十一月二十五日審理時所述，當時確係與證
    人己○○一起下樓清理（同日審判筆錄第二八頁），其警訊筆錄就此部分應係漏
    載，合先敘明。再者，證人己○○所述之第二次情形（即證人乙○○所述之「第
    一次」），雖曾言及「有汽油」，惟證人乙○○於警訊中就此次之陳述，並未言
    及「有汽油」之情節，且於本院審理時，明確證稱：「印象中第一次沒有聞到汽
    油的味道」等語（同前審判筆錄第二八頁）；況且，此次其等如已發現有汽油之
    情形，表示對方投擲者，係汽油彈，而非單純的空瓶，顯示對方對該店已有重大
    危害之舉，依理其等應係馬上報警處理，而非係在再一次遭受攻擊時方報案。是
    證人己○○前開有關「第二次有汽油」之陳述，容有不實之處，不足採信。此外
    ，依證人乙○○、己○○於本院審理時亦證述，其等於報警前二次清理之碎片並
    未交給警員，報警後即保留現場由警員採證（同前審判筆錄第二五、三四頁），
    而證人丙○○於現場僅查扣三種不同之空瓶或碎片，亦如前述，參照證人乙○○
    、己○○前開所述，其中證人己○○所述之第三次（即證人乙○○所述之「第二
    次」）被告甲○○投擲二只汽油彈，其中一只破碎起火，另一只未破，其等滅火
    後報警處理並扣案。而本件為警扣案之空瓶及瓶蓋、碎片，係分屬三只不同之空
    瓶，亦如前述。則被告等於第三次投擲二只汽油彈後，依現存之證據僅足以證明
    「其等其後僅一次投擲一顆汽油彈，並破碎起火」之犯行，亦即是證人己○○所
    述之「第四次」及「第五次」（即證人乙○○所述之「第三次」及「第四次」）
    ，應僅發生一次，而非二次。
  (四)綜上所述，本件案發經過應係：「被告等案發前持有空瓶五只（四只係當時所購
    買之解酒飲料空瓶，一只係原已放在車上之蔘茸酒空瓶），其等以前述空瓶中之
    三只製成汽油彈三顆，其後第一、二次均投擲空瓶各一只，其中第二次並將梅
    枋卡拉ＯＫ店玻璃門砸出裂痕，第三次點燃、投擲之汽油彈二顆，其中一顆（蔘
    茸酒空瓶）破碎起火，且波及停放店門口右側機車，惟均遭證人乙○○、己○○
    撲滅，另一顆（康貝特空瓶）未著火，掉落門前馬路上，第四次點燃並投擲最後
    一顆汽油彈（不明日本解酒飲料空瓶）在該店門口破碎起火，惟亦遭證人乙○○
    、己○○撲滅。」。至於證人戊○○於本件起訴後於警員訪談及本院九十三年十
    月十三日審理時，陳稱：「被告等第一次投擲一顆汽油彈至大廳內破碎，第二次
    投擲二顆汽油彈，一顆起火，另一顆未起火，其後就沒有再丟汽油彈了。」等語
    （同日審判筆錄第一五至一七頁），與證人乙○○、己○○前開所述，並不相符
    ，且其於案發後警訊時，陳稱：「我沒有親眼看到」等語，是證人戊○○就此部
    分之陳述，尚不足採。另被告甲○○於警、偵訊所稱：其係投擲二次，每次二顆
    等語及被告丁○○於警、偵訊稱：甲○○共投擲五次，每次一顆等語，均與實情
    不符，不足採信。
  (五)查梅枋卡拉ＯＫ店每日之營業時間係「當日晚上八時至翌日凌晨四時」，本件
    案發時該店尚在營業中，證人戊○○、乙○○、己○○均在店內等情，業據證人
    戊○○證述在卷（本院九十三年十月十三日審判筆錄第一四頁），且依證人乙○○、己○○於警訊及本院審理時前開有關滅火、清理玻璃碎片及油漬之經過所述
    ，亦可證明前開事實。是本件案發時，前述梅枋卡拉ＯＫ店係現有人所在之建
    築物，可以認定。而被告等於離開該店後一小時左右即製成汽油彈返回及其後於
    四、五十分鐘內來回四趟，不斷對該店投擲空瓶或汽油彈等情觀之，被告二人對
    於該店係現有人所在之建築物，亦有相當之認識。另梅枋卡拉ＯＫ店一樓為大
    廳、樓梯，二樓為櫃台、包廂等營業場所，一樓大廳天花板內有裝潢，樓梯鋪設
    有地毯，另店門口上方之（固定）看板及外面活動招牌均係壓克力塑膠材質，下
    方是石棉瓦屋頂，石棉瓦下方的門框及門柱都是木材等情，亦據證人戊○○證述
    在卷（本院九十三年十月十三日審判筆錄第二一、二二頁），並有該店於案發時
    拍攝之照片五張及本院審理期間拍攝之照片六張附卷可稽（偵卷第三三、三四頁
    及本院卷）。前述裝潢、設備均係易燃之建材所做成，極易為揮發性及可燃性極
    高之汽油引燃；再者，此種特種營業場所多以易燃之建材裝潢或隔間，此為一般
    人所明知之事實；又此種場所常因酒客相互間，或酒客與店方人員間之糾紛，引
    發酒客之報復，其中最常見方式之一即「投擲所謂之汽油彈」縱火報復，且常常
    因而引發大火燒燬建築物及燒死店內走避不及之員工或客人，此於新聞媒體上亦
    常有所聞。被告二人分別出生於四十八年四月三十日及六十四年十二月二十日，
    有其等年籍在卷可稽，於本件案發時分別為四十幾歲及二十幾歲之人，對此不可
    能不知。參酌被告甲○○於本院審理時亦坦承其「當時知道此種汽油彈如丟進屋
    內會燒掉房子」（本院九十三年十一月二十五日審判筆錄第四一、四二頁），被
    告丁○○案發前與甲○○一同購買汽油、製作汽油彈、駕駛小客車來回經過梅
    枋卡拉ＯＫ店門口四次，其意識顯然尚屬清楚，自無不知前開危險性。又被告甲○○所投擲之汽油彈二次均有起火燃燒，其中一次在門口階梯處燃燒，其汽油火
    苗並飛濺波及停放店門口右側機車，另一次在店門口處燃燒，雖依證人乙○○、
    己○○所述，其火勢並不大，且隨即為其等撲滅。惟「空瓶瓶口塞入衛生紙作為
    點火引線，且於瓶內裝填汽油，點火後丟擲碰撞地面、牆壁或硬物，造成瓶體破
    碎，汽油四處飛濺，瞬間產生揮發性燃燒，可將人及物燒傷或燒燬，係放火之油
    彈，因其無裝填火藥等爆裂物主要組成零件，非屬槍砲彈藥刀械管制條例第四條
    第一項第二款所指之彈藥或爆裂物」等情，亦據內政部警政署刑事警察局函復在
    卷，有該局九十三年十月六日刑偵五字第○九三○二○三三四三號鑑驗通知書一
    紙在卷可稽。而依被告甲○○投擲之地點均在該店之門口處，顯示其有將之投擲
    入該店內之意思，惟或因其技術不佳，運氣不好或臨場緊張，致未得逞，惟此不
    影響其等投擲汽油彈有造成前開建築物燒燬及店內人員燒死之可能性。被告吳春
    位置，認為無法燒燬房屋，主張本件係不能犯，尚有未洽，均不足採納。
  (六)又被告丁○○案發前因結帳金額及簽帳被拒等問題與梅枋卡拉ＯＫ店店內人員
    發生口角，被告甲○○並因而「由店內服務生陪同下」領款付帳，已如前述。在
    此種情形下，被告甲○○是否係「心甘情願」領款付款，非無疑義。另證人戊○○於被告等離去時因而心生警覺，隨後記下被告丁○○之小客車車號等情，亦據
    其於警訊及本院審理時證述在卷（偵卷第二○頁、本院九十三年十月十三日審判
    筆錄第一三頁）。是證人戊○○於本院證稱：被告甲○○離去時就口氣不太好的
    說「你們給我試試看。」等語（同日審判筆錄第一一、一二頁），應屬實情。又
    被告二人離開梅枋卡拉ＯＫ店後，隨即開車至附近便利商店購買飲料，並以空
    瓶至加油站購買汽油，進而製作並投擲汽油彈，其等此等舉動意在報復先前在梅
    枋卡拉ＯＫ店內遭遭遇，應可認定。再者，被告二人於警訊、偵訊時對於犯案
    之動機、經過及二人分工之情形，除對提議者及製作汽油彈者互相推諉暨購買之
    飲料瓶數及製作之汽油彈顆數稍有不同外，其餘部分均陳述明確，且大致均相符
    ，參以其等當時尚有能力共同製造汽油彈、由被告丁○○駕車，被告甲○○點火
    、投擲空瓶或汽油彈，前後來回四次暨其二人於結帳離開梅枋卡拉ＯＫ店時，
    精神狀況很正常，對談時都很清楚，其等為警查獲時，被告甲○○講話還算滿清
    醒的，被告丁○○講話比較遲鈍，但都可以回答問題等情，亦據證人戊○○、丙○○分別證述在卷（本院九十三年十月十三日審判筆錄第一二、一○頁），在在
    顯示被告二人於案發時，雖係酒後，且被告丁○○為警查獲時之呼氣所含酒精濃
    度為每公升○．五五毫克，惟其等之精神狀態並未至精神耗弱或心神喪失程度。
  (七)至於被告丁○○於本院審理時辯稱：案發其已酒醉，不知被告甲○○購買汽油、
    製作及投擲汽油彈之事，其僅係聽甲○○之指示開車一直繞等語。惟被告丁○○
    自警訊、偵訊時均未曾有此陳述，且證人，即被告甲○○於警訊供稱：「第一次
    ．．我與丁○○離開後視汽油彈未燃燒，丁○○又提議重施故計，．．汽油是我
    買的，汽油彈是我與丁○○以康貝特空瓶四瓶裝油，瓶蓋以鑰匙打開，以衛生紙
    做引火，共同製作的。」等語（偵卷第一七頁），另其於本院準備程序為相同之
    陳述（本院九十三年三月三十一日準備程序筆錄第四頁），並於本院審理時證稱
    ：「．．也不知道誰提議要買汽油，丁○○開車，我那時候身上沒有錢，所以丁○○就從車子旁邊拿零錢給我去買油，．．」等語（本院九十三年十一月二十五
    日審判筆錄第三八頁）。由上可見，被告二人於案發前係經由其二人謀議後，共
    同製作汽油彈，其後二人分工投擲汽油彈（被告丁○○駕車，被告甲○○點火投
    擲）。否則，被告丁○○如無共同之犯意，其何以一路開車，出錢購買汽油、共
    同製作汽油彈，駕車載被告甲○○投擲汽油彈？被告丁○○前開所辯，要係臨訟
    飾卸之詞，不足採信。
  (八)末查，本件案發當時，證人戊○○、乙○○、己○○三人均在梅枋卡拉ＯＫ店
    內，已如前述。另證人己○○陳稱：當時有五、六個人，都是同事，有無客人忘
    記了，而證人乙○○亦稱：當時店內客人差不多還有二、三人人，職員就其、己○○、店長（戊○○）等語（本院九十三年十一月二十五日審判筆錄第二四頁）
    ，其二人就店內除其等三人外，是否尚有他人及該他人究係店內職員（同事）或
    客人，陳述不一，是其等陳述，超過前述證人戊○○、乙○○、己○○三人以外
    部分，尚不足採，併此說明。
  (九)綜上所述，本件事證明確，被告二人共同燒燬現有人所在建築物未遂及殺人未遂
    犯行，均堪認定。
參、核被告丁○○飲酒後不能安全駕駛而駕駛之行為，係犯刑法第一百八十五條之三
    之公共危險罪。被告丁○○、甲○○對當時證人戊○○、乙○○、己○○在店內
    之梅枋卡拉ＯＫ店點燃、投擲汽油彈，惟因為證人等即時發現撲滅，而未將建
    築物燒燬及其等三人燒死之行為，係犯刑法第一百七十三條第三項、第一項之放
    火燒燬現有人所在之建築物未遂罪及同法第二百七十一條第二項、第一項之殺人
    未遂罪。公訴意旨漏未論及前開殺人未遂之事實及法條，惟此與起訴之放火燒燬
    現有人所在之建築物未遂犯行，有想像競合犯裁判上一罪關係，為起訴效力所及
    ，本院自應予審理，合先說明。被告二人間就前述放火燒燬現有人所在之建築物
    未遂及殺人未遂犯行被告有犯意之聯絡，行為之分擔，均為共同正犯。又其二人
    雖已著手前述犯行之實施，惟因證人乙○○等及時發生滅火，而未產生燒燬建築
    物及殺人之結果，為未遂犯，應依刑法第二十六條減輕其刑。又被告等二次點燒
    、投擲汽油彈之行為，係在其等同一目的下之一個接續進行之行為，為接續犯單
    純一罪。另被告等一行為，致生燒燬建築物未遂及殺害證人戊○○、乙○○、己○○三人未遂，係一行為觸犯一放火燒燬現有人所在之建築物未遂罪及三殺人未
    遂罪，為想像競合犯，應從一重之殺人未遂罪處斷。爰個別審酌被告丁○○酒後
    駕車造成之危險、被告二人投擲汽油彈之動機、目的、所造成之危危害極高，惟
    因被害人有所警覺，致實害不大、被告等犯罪後對案發經過大致坦承，其後於審
    理時互推責任，且案發至今，迄未賠償前述梅枋卡拉ＯＫ店所受之損害、被告
    二人前無重大不良素行，有台灣高等法院被告全國前案紀錄表二份可稽等一切情
    狀，分別量處如主文所示之刑，其中被告丁○○所犯酒後不能安全駕駛而駕駛罪
    部分，並諭知易服勞役之折算標準，以資懲儆。
肆、扣案之康貝特空瓶（瓶內有衛生紙條一條）一只、蔘茸酒及不明品牌日本解酒飲
    料瓶瓶蓋（內均附著瓶口玻璃碎片，瓶蓋上方均已打洞，並均塞有衛生紙條各一
    條）各一個、蔘茸酒瓶碎片八片、不明品牌日本解酒飲料瓶碎片三片均係被告等
    所有，供犯罪所用之物，爰依刑法第三十八條第一項第二款諭知沒收。至於被告
    甲○○所有，用以點火之打火機，雖亦係被告所有，供犯罪所用之物，惟並未扣
    案，且案發迄今已年餘，業已不知去處，並據被告甲○○陳述在卷，又非違禁物
    ，爰不為沒收之諭知，併此說明。
伍、據上論斷，應依刑事訴訟法第二百九十九條第一項前段，刑法第二十八條、第一
    百八十五條之三、第一百七十三條第三項、第一項、第二百七十一條第二項、第
    一項、第五十五條、第二十六條前段、第四十二條第二項，罰金罰鍰提高標準條
    例第一條前段、第二條，判決如主文。
本案經檢察官李允煉到庭執行職務。
中　　　華　　　民　　　國　　九十三　　年　　 十二 　　月　　　九　　　日
                                  臺灣桃園地方法院刑事第二庭
                                      審判長法  官  徐培元
                                            法  官  鄭吉雄
                                            法  官  潘進順
右正本證明與原本無異。
如不服本判決，應於判決送達後十日內向本院提出上訴狀 (應附繕本)，上訴於臺灣
高等法院。
                                            書記官  陳玉芬
中　　　華　　　民　　　國　　九十三　　年　　 十二 　　月　　 十三 　　日
附論罪科刑依據之法條：
中華民國刑法第一百七十三條
放火燒燬現供人使用之住宅或現有人所在之建築物、礦坑、火車、電車或
其他供水、陸、空公眾運輸之舟、車、航空機者，處無期徒刑或七年以上
有期徒刑。
失火燒燬前項之物者，處一年以下有期徒刑、拘役或五百元以下罰金。
第一項之未遂犯罰之。
預備犯第一項之罪者，處一年以下有期徒刑、拘役或三百元以下罰金。
中華民國刑法第一百八十五條之三
服用毒品、麻醉藥品、酒類或其他相類之物，不能安全駕駛動力交通工具
而駕駛者，處一年以下有期徒刑、拘役或三萬元以下罰金。
中華民國刑法第二百七十一條
殺人者，處死刑、無期徒刑或十年以上有期徒刑。
前項之未遂犯罰之。
預備犯第一項之罪者，處二年以下有期徒刑。
